臺灣板橋地方法院刑事判決　　　　　　 94年度簡上字第113號
上　訴　人　臺灣板橋地方法院檢察署檢察官
被　　　告　乙○○　52歲（民國41年8月5日生）
上列上訴人因被告傷害案件，不服本院中華民國94年1 月27日94
年度簡字第324 號第一審判決（聲請簡易判決處刑案號：93年度
偵字第14613 號），提起上訴，本院管轄之第二審合議庭判決如
下：
    主  文
上訴駁回。
    事  實
一、乙○○與甲○○係朋友關係，乙○○平日以駕駛營業小客車
    為業，其於民國93年5 月19日1 時30分許，竟基於傷害之犯
    意，駕駛其所有之營業用小客車前往臺北縣三重市重新橋下
    跳蚤市場內某卡拉OK場所，先躲藏於該處較陰暗之橋墩旁，
    待甲○○走出該卡拉OK場所欲前往該處洗手間時，突然自躲
    藏處衝出，並手持一不明硬物，正面攻擊甲○○之面部，甲
    ○○雖曾以雙手阻擋，但其左後腦及右耳部分仍持續遭受攻
    擊，終至倒地昏厥，因而受有鼻部1 ×0.3 公分、1 ×0. 3
    公分撕裂傷、右耳部2 ×0.3 公分撕裂傷、左臉頰1.5 ×0.
    5 公分撕裂傷、左後頭部2 ×0.5 公分撕裂傷等傷害，乙○
    ○見甲○○倒地後，隨即駕車逃離。
二、案經甲○○訴由臺北縣政府警察局三重分局報請臺灣板橋地
    方法院檢察署檢察官偵查後聲請簡易判決處刑。
    理  由
一、證據能力部分：按被告以外之人於審判外之陳述，雖不符刑
    事訴訟法第159 條之1 至第159 條之4 之規定，而經當事人
    於審判程序同意作為證據，法院審酌該言詞陳述或書面陳述
    作成時之情況，認為適當者，亦得為證據；當事人、代理人
    或辯護人於法院調查證據時，知有刑事訴訟法第159 條第1
    項不得為證據之情形，而未於言詞辯論終結前聲明異議者，
    視為有前項之同意，刑事訴訟法第159 條之5 定有明文。查
    證人即告訴人甲○○於警詢時所為之陳述，係被告以外之人
    於審判外之陳述而屬傳聞證據，然被告乙○○迄本院言詞辯
    論終結前未聲明異議，並經本院審酌其陳述作成時之情況，
    核無違法取證及證明力明顯過低之瑕疵，亦認以之作為證據
    為適當，故依前開規定，證人甲○○於警詢時之陳述，自得
    為證據。又證人鄭鴻泉、趙貴明、陳立輝、陳立興於偵查時
    在檢察官面前所為之陳述，均依法具結其證言，且查無證據
    足認其於偵查時之證述有顯不可信之情況，依刑事訴訟法第
    158 條之3 、第159 條之1 第2 項規定，亦有證據能力。
二、訊據被告乙○○矢口否認有何傷害犯行，辯稱：伊只知道告
    訴人甲○○之外號為梅子，並曾在92年6 、7 月間曾在臺北
    縣三重市○○路46號麵攤見過告訴人，因伊的朋友認識告訴
    人，因此才認識告訴人，但是伊不知道告訴人之姓名；又伊
    有參加臺灣車隊，伊當天晚上係駕車在臺北市○○○路○ 段
    20號之嘉年華酒店排班云云。惟查：
  (一)上揭犯罪事實，業據告訴人甲○○於警詢及本院審理時指證
    明確，且核與證人鄭鴻泉、趙貴明於偵查中結證所稱情節大
    致相符，並有證人鄭鴻泉所繪現場圖、證人趙貴明所繪被告
    所駕車輛之車廠標誌圖各1 紙附卷可稽（見偵卷第43、57頁
    ）。此外，告訴人確因此受有如事實所載傷害之情，亦有臺
    北縣立三重醫院93年5 月19日北縣重醫診字第934468 號 驗
    傷診斷書1 紙在卷可佐（見偵卷第12頁）。
  (二)依告訴人於警詢時證稱：我認識他（被告）已經1 年多，所
    以我被他毆打時，『我跟他面對面我一眼就認出他了』等語
    （見偵卷第8 頁反面），又於本院審理時證稱：（當天）我
    是晚上10點多去唱歌，我那天去上廁所的時候，面對面被被
    告打，重新橋下有橋墩，我要去廁所，廁所是活動式的，『
    我有面對面看到被告』，我是被打到第3 下才昏倒的。他（
    手上）有拿東西，但我不知道是什麼。．．『橋下有大燈往
    下照，所以看得清楚是被告』等語（見本院94年6 月20日審
    理筆錄），已明確指述其確係被告持不明物傷害告訴人。再
    依證人鄭鴻泉於偵查中結證稱：當地是1 個露天的卡拉OK，
    我當天剛好上完廁所出來，有看到1 男的用手打1 女的，男
    的手上拿什麼我看不清楚，但是那女的當場已血流滿面並倒
    地，男的打不只1 下，感覺上好像2 人有仇，當時目睹這情
    況，我也傻在現場，後來女的友人有過來，『男的就上了1
    部計程車的駕駛座跑掉了』。當天這輛計程車停在出口處有
    燈光照明的地上，所以我有看到他『車頂標有臺灣車隊』字
    樣的燈。．．（提示被告照片）（問：請詳閱後指認是否為
    此人？）『有點像』等語明確（見偵卷第41頁），並經被告
    供稱：93年5 月是加入臺灣車隊等語（見偵卷第22頁反面）
    ，足徵確係被告於前揭時地持不明硬物傷害告訴人後，隨即
    駕駛其所有之營業用小客車（即計程車）離開無疑，是被告
    辯稱未傷害告訴人云云，顯係卸責之詞，不足採信。
  (三)被告雖一再辯稱：伊不認識告訴人云云。然依告訴人於本院
    審理時證稱：被告的車子前座有擺1 張像名片的佛像照片，
    是放在營業登記證的旁邊。（被告的車子）以前有噴漆（於
    車身噴被告之姓名）等語（見本院94年6 月20日審理筆錄）
    ，核與被告所稱其所駕營業用小客車之車輛擺設情形相符，
    並據證人趙貴明於偵查中結證所稱：我常在北市○○街的麵
    攤看到被告，因告訴人在此麵攤幫忙，我常看到被告開計程
    車載告訴人到此處來，告訴人下班時被告又會載他離開，時
    間約93年3 、4 月間等語（見偵卷第55頁），顯見被告與告
    訴人彼此間確互相認識。況依被告於本院審理時詰問告訴人
    之問題觀之，如被告曾詰問告訴人是否向其借錢繳納行動電
    話費用，是否從未給付其計程車資，且是否未給付其幫告訴
    人刷卡消費之信用卡款項新臺幣6 千多元等問題，益徵被告
    與告訴人間並非陌生人，而係十分熟稔之朋友，是被告上開
    所辯，核與事實不符，顯係圖卸之詞，殊無可採。
  (四)被告又辯稱：告訴人受傷當天，伊在臺北市○○○路之嘉年
    華酒店排班，每隔約5 、6 分鐘即和車隊成員間以車機（即
    無線電）聯絡云云。然依被告自行協同到庭之證人陳立輝於
    偵查中證稱：被告是我車隊組員，都是用車上的無線電分享
    商業訊息，這樣是為了獲得最大載客率等語觀之（見偵卷第
    23頁），可知營業用小客車司機組成車隊，彼此間使用無線
    電互相聯絡交換訊息之目的，係在供營業使用，增加載客率
    ，並非為掌控個別司機行蹤而設，且被告與車隊成員間，既
    係各別駕駛車輛自行營業，衡情當無知悉彼此間之行車位置
    。至證人陳立輝雖證稱：以酒店生態來說，夜間11點、12點
    是客人出來的時間，1 點到2 點是酒店小姐下班時間，『一
    般去排班的司機都不會願意錯過這個黃金時段』等語，核係
    證人陳立輝推測被告行蹤之詞，自無從資為有利被告之認定
    。
  (五)綜上所述，被告所辯無非飾卸避就之詞，不足採信。本件事
    證明確，被告犯行洵堪認定，應依法論科。
三、核被告乙○○所為，係犯刑法第277 條第1 項之普通傷害罪
    。原審因依現存之證據，已足認定被告犯罪，經檢察官之聲
    請，不經通常審判程序，逕以簡易判決處刑，依刑法第277
    第1 項、第41條第1 項前段，罰金罰鍰提高標準條例第1 條
    前段、第2 條之規定，並審酌被告之素行、犯罪之動機、目
    的、手段、對被害人傷害之程度及犯後一再飾詞圖卸，不知
    悔改等一切情狀，量處被告有期徒刑3 月，並諭知易科罰金
    之折算標準，認事用法均無違誤，量刑亦屬妥適。檢察官雖
    依告訴人請求，以被告尚未與告訴人和解，且於偵查中否認
    犯行（因原審係依簡易程序，並未訊問被告，上訴書誤載被
    告於審理中否認犯行，尚有誤會），不知悔改，原審判處有
    期徒刑3 月，實有未恰等語。惟按關於刑之量定，係實體法
    上賦予法院得為自由裁量之事項，倘其未有逾越法律所規定
    之範圍，或濫用其權限，即不得任意指摘為違法，檢察官雖
    就原審法院適法範圍裁量權之行使為爭執，惟原審量定刑期
    ，已審酌被告各種犯罪情狀，並無失出，是檢察官稱原審量
    刑未恰等語，為無理由，應予駁回。
據上論斷，應依刑事訴訟法第455 條之1 第1 項、第3 項、第36
8 條，判決如主文。
本案經檢察官魏正杰到庭執行職務。
中　　華　　民　　國　　94　　年　　7 　　月　　4 　　日
                  刑事第四庭    審判長法　官　李麗玲
                                  　　法  官　廖怡貞
                                      法  官　鄧雅心
以上正本證明與原本無異。
本判決不得上訴。
　                                    書記官　黃美雲
中　　華　　民　　國　　94　　年　　7 　　月　　4 　　日
